

María Castelló Sanjuán

Diseñadora de Interiores

¡Hola!

Soy María, diseñadora de interiores con casi dos años de experiencia. Combino mi amor por el arte con mi deseo de ayudar a otros a sentirse mejor a través del diseño de interiores.

Participando activamente en proyectos sociales, utilizo el diseño como fuerza para el cambio positivo. Mi objetivo es contribuir con mis habilidades y entusiasmo para crear espacios que mejoren la calidad de vida y los estados de ánimo de las personas.

Contacto

+34 609232101

mariacastellosanjuan@gmail.com

Iló-71a119176

Alicante
(posibilidad de desplazamiento)

Educación

Grado en **diseño de interiores** en la Escuela superior de diseño de Madrid (ESDM)

2018-2022

Intercambio con la universidad École Boulle en París para el diseño de un centro comunitario para la integración de inmigrantes

12/2021

Interior Design and Decoration Summer Junior Course IED Madrid, Madrid (España)

07/2017

Programas

Autocad Illustrator Sketchup Vray InDesign Enscape Photoshop Office

Idiomas

Español y Valenciano/Catalán (maternos)

Inglés B2 (First certificate)

Experiencia

Arquitecta de interiores en Mediterranean Nomad, Jávea

03/2023 - Presente

- Desarrollo de proyectos residenciales de lujo
- Planimetría
- Presentaciones a clientes
- Visitas a obra

Diseñadora de interiores Freelance

09/2022 - 03/2023

- Redistribución de planos
- Renders
- Planos gráficos

Diseñadora de interiores becaria en Estudio Paloma Angulo

09/2021 - 01/2022

- Planimetría
- Presentaciones clientes
- Renders
- Visitas a obra

Vendedora Leroy Merlin campaña de verano

06/2021 - 09/2021

- Atención al clientes
- Conocimiento en materiales
- Gestión de tienda y ventas

Representante en un stand cara al público

03/2020

 Representante de la Escuela superior de diseño de Madrid en la feria de AULA en en un stand (IFEMA)

Ayudante de construcción en Recetas Urbanas 10/2018

- Voluntaria en la construcción de un centro sociocomunitario en la Cañada Real de Madrid
- Conocimiento de herramientas y máquinas de construcción